zh-TW: 法國號繞管類型: 補償式管路; Geyer/Knopf 式管路; Kruspe 式管路; 維也納式管路; 其他
es: Tipo de envoltura de la trompa: Sistema compensado; Diseño Geyer/Knopf; Diseño Kruspe; Diseño Viena; Otro
ko: 호른 랩 유형: 컴펜세이팅 랩; 가이어/크노프 랩; 크루스페 랩; 비엔나 랩; 기타
ja: フレンチホルンラップタイプ: コンペンセイティング; ガイヤー/クノッフ巻き; クルスぺ巻き; ウィンナホルン巻き; その他
hr-HR: Vrsta omota francuskog roga: Kompenzacijski zavoj; Geyer/Knopf zavoj; Kruspe zavoj; Bečki zavoj; Ostalo
pt-BR: Tipo de capa para trompa: Sistema compensado; Sistema Geyer/Knopf; Sistema Kruspe; Sistema Viena; Outro
hu: Francia kürt csőkialakítás típusa: Kompenzáló rendszerű; Geyer/Knopf rendszerű; Kruspe rendszerű; Bécsi rendszerű; Egyéb
el: Τύπος περιέλιξης γαλλικού κόρνου: Διάταξη compensating; Διάταξη Geyer/Knopf; Διάταξη Kruspe; Διάταξη Vienna; Άλλο
ro-RO: Tipul de înfășurare a cornului francez: Înfășurare compensatorie; Înfășurare Geyer/Knopf; Înfășurare Kruspe; Înfășurare vieneză; Altele
th: รูปแบบการการขดท่อของเฟรนช์ฮอร์น: โครงสร้างแบบ Compensating; โครงสร้างแบบ Geyer/Knopf; โครงสร้างแบบ Kruspe; โครงสร้างแบบ Vienna; อื่นๆ
sv: Vindningstyp för valthorn: Kompenserande dragning; Geyer-/Knopf-dragning; Kruspe-dragning; Wien-dragning; Övrigt
zh-CN: 圆号管路缠绕类型: 补偿式绕管; Geyer/Knopf式绕管; Kruspe式绕管; 维也纳式绕管; 其他
en: French horn wrap type: Compensating wrap; Geyer/Knopf wrap; Kruspe wrap; Vienna wrap; Other
sl-SI: Vrsta navitja francoskega roga: Kompenzacijski sistem; Sistem Geyer/Knopf; Sistem Kruspe; Dunajski sistem; Drugo
pl: Typ powłoki waltorni: System kompensacyjny; Konstrukcja Geyer/Knopf; Konstrukcja Kruspe; Konstrukcja wiedeńska; Inny
bg-BG: Тип извивка на валдхорна: Компенсираща система; Система Geyer/Knopf; Система Kruspe; Система Vienna; Друго
it: Tipo di avvolgimento del corno francese: Avvolgimento compensato; Avvolgimento Geyer/Knopf; Avvolgimento Kruspe; Avvolgimento viennese; Altro
cs: Typ s ovinutím pro lesní roh: Kompenzační vinutí; Geyerovo/Knopfovo vinutí; Kruspeho vinutí; Vídeňské vinutí; Jiné
nl: Bouwwijze van Franse hoorn: Compenserende wrap; Geyer/Knopf-wrap; Kruspe-wrap; Weense wrap; Overige
lt-LT: Valtornos apvijos tipas: Kompensuojanti sistema; Geyer / Knopf sistema; Kruspe sistema; Vienos sistema; Kita
vi: Kiểu quấn kèn Pháp: Cuộn kiểu bù trừ; Cuộn kiểu Geyer/Knopf; Cuộn kiểu Kruspe; Cuộn kiểu Vienna; Khác
ru: Тип обмотки валторны: Компенсационная система; Система Гайера/Кнопфа; Система Круспе; Венская система; Другое
sk-SK: Typ ovinutia lesného rohu: Kompenzačný systém; Systém Geyer/Knopf; Systém Kruspe; Viedenský systém; Iné
fi: Käyrätorven putkiston malli: Kompensoiva rakenne; Geyer/Knopf-rakenne; Kruspe-rakenne; Wieniläisrakenne; Muu
pt-PT: Tipo de enrolamento da trompa francesa: Enrolamento de compensação; Enrolamento Geyer/Knopf; Enrolamento Kruspe; Enrolamento vienense; Outro
fr: Type à enroulement pour cor français: Enroulement compensé; Enroulement Geyer/Knopf; Enroulement Kruspe; Enroulement viennois; Autre
da: Indpakningstype for valdhornet: Kompenserende wrap; Geyer/Knopf-wrap; Kruspe-wrap; Wiener-wrap; Andet
tr: Fransız kornosu sargı tipi: Kompanzasyon sistemi; Geyer/Knopf sarımı; Kruspe sistemi; Viyana sistemi; Diğer
de: Art der Waldhorn-Wicklung: Kompensiertes System; Geyer/Knopf-Bauweise; Kruspe-Bauweise; Wiener Bauweise; Sonstiges
nb: Dreiningstype for valthorn: Kompenserende; Geyer/Knopf-modell; Kruspe-modell; Wiener-modell; Annet